# 请教一个关于合并报表内部坏账准备的抵消问题

提问人：方公子 时间：2014-01-09 20:06:08
在计提内部往来坏账的时候同时确认了递延所得税资产和所得税费用
在合并抵消的时候，是不是应该抵消两次所得税费用 一次是因为抵消坏账形成的递延所得税资产 一次是因为资产减值损失对利润总额影响从而抵消所得税费用
这样理解对吗？ 还是说合并过程中对合并报表利润的变动不影响单体报表的所得税费用，只要抵消一次就够？

回答人：chenyiwei
合并报表层面抵销与内部往来对应的坏帐准备和资产减值损失后，原先内部债权方个别报表层面对该项资产减值准备如确认了递延所得税资产的，应同步抵销该递延所得税资产和递延所得税费用。